臺灣臺南地方法院刑事判決　　　　　　　　　　　　九十三年度訴字第一二五九號
　　公　訴　人　臺灣臺南地方法院檢察署檢察官
　　被　　　告　乙○○
右列被告因違反毒品危害防制條例案件，經檢察官提起公訴（九十三年度毒偵字第二
二０七號），被告就犯罪事實為有罪之陳述，本院裁定進行簡式審判程序，判決如左
：
    主  文
乙○○連續施用第一級毒品，處有期徒刑拾壹月。扣案第一級毒品海洛因貳包（淨重
貳點肆零公克）及殘渣袋壹只上所殘留之第一級毒品海洛因，均沒收銷燬之。
    事  實
一、乙○○前有違反槍砲彈藥刀械管制條例、肅清煙毒條例、動產擔保交易法及公共
    危險等前科。於民國八十九年間，因施用第一級毒品海洛因案件，經臺灣桃園地
    方法院以八十九年度毒聲字第六八四三號裁定送觀察、勒戒後，認無繼續施用毒
    品之傾向，經臺灣桃園地方法院檢察署檢察官於九十年一月八日，以八十九年度
    毒偵字第五三三七號為不起訴處分確定。又於九十一年間，因施用第一級毒品海
    洛因案件，經臺灣桃園地方法院以九十一年度毒聲字第三二四三號裁定送觀察、
    勒戒後，認有繼續施用毒品之傾向，經臺灣桃園地方法院以九十二年度毒聲字第
    一五六二號裁定令入戒治處所施以強制戒治一年，並經臺灣桃園地方法院檢察署
    檢察官以九十二年度毒偵緝字第一六八號提起公訴，於九十二年十一月三日，經
    臺灣桃園地方法院以九十二年度訴字第一一四八號判處有期徒刑七月，上訴至臺
    灣高等法院，於九十三年三月十九日經該院以九十三年度上訴字第二五號上訴駁
    回確定。其強制戒治部分，嗣經臺灣桃園地方法院以九十二年度毒聲字第三二五
    ０號裁定停止戒治，所餘戒治期間，付保護管束，於九十二年十一月十七日停止
    強制戒治釋放出所，而於九十三年五月十一日保護管束期滿。詎乙○○仍未戒除
    毒癮，明知海洛因係毒品危害防制條例所明定之第一級毒品，不得持有及施用，
    竟另行基於施用第一級毒品海洛因之概括犯意，於九十三年五月十一日強制戒治
    執行完畢釋放後五年內，自九十三年六月間某日起至九十三年七月十日（起訴書
    原載稱七月初，業經公訴蒞庭檢察官更正之）止，以將海洛因滲入注射針筒（未
    扣案）注射皮膚之方式，在其桃園縣桃園市○○街六五巷八一號之住所等處，施
    用第一級毒品海洛因多次。嗣於九十三年七月十三日上午八時五十五分許，在桃
    園縣桃園市○○○路○段一五三號前，因形跡可疑經警盤查，並在其所駕駛車牌
    號碼３Ｃ－００６７號自小客車駕駛座腳踏板地毯下，扣得「陳明光」所有之海
    洛因二小包淨重二．四０公克（外包裝重０．四二公克）、注射針筒一支及殘留
    微量毒品海洛因成分之殘渣袋一只（重０．二一公克），並於九十三年七月十三
    日上午九時許，經乙○○同意採尿送驗，結果呈嗎啡陽性反應，而查獲上情。
二、案經桃園縣警察局桃園分局報請臺灣桃園地方法院檢察署後呈請臺灣高等法院檢
    察署令轉臺灣臺南地方法院檢察署檢察官偵查起訴。
    理  由
一、右揭犯罪事實，業據被告乙○○於本院審理時坦承不諱，且被告經警於九十三年
    七月十三日上午九時許採尿（尿液檢體編號Ｄ－９３２４６６號），經以氣相層
    析質譜儀法（ＧＳ／ＭＳ）檢驗確認結果，呈嗎啡陽性反應，有桃園縣政府警察
    局桃園分局被採尿人姓名編號對照表及昭信科技顧問股份有限公司九十三年八月
    十七日濫用藥物陽性檢體檢驗報告各一紙存卷（詳臺灣桃園地方法院檢察署九十
    三年度偵字第二九五四號偵查卷第十六頁、第四七頁）可稽。按海洛因係由嗎啡
    經化學合成而製得，經注射進入人體後，因代謝而分解又生成嗎啡，因此施打海
    洛因後，由尿液檢驗結果仍為嗎啡反應。是以，被告自白施打海洛因，而採尿化
    驗之結果呈現嗎啡陽性反應，核屬科學上合理之現象。此外，並有桃園縣警察局
    桃園分局同安派出所扣押筆錄一紙、桃園縣警察局桃園分局同安派出所扣押物目
    錄表一紙、查獲現場照片暨扣押物照片二幀及扣押物品清單一紙存卷（詳臺灣桃
    園地方法院檢察署九十三年度偵字第二九五四號偵查卷第十頁、第十一頁、第十
    三頁、第十八頁）可按。綜合上開事證互核相符，被告連續施用第一級毒品海洛
    因之犯行至為明灼。另被告前於八十九年間，因施用第一級毒品海洛因案件，經
    臺灣桃園地方法院以八十九年度毒聲字第六八四三號裁定送觀察、勒戒後，認無
    繼續施用毒品之傾向，經臺灣桃園地方法院檢察署檢察官於九十年一月八日，以
    八十九年度毒偵字第五三三七號為不起訴處分確定。又於九十一年間，因施用第
    一級毒品海洛因案件，經臺灣桃園地方法院以九十一年度毒聲字第三二四三號裁
    定送觀察、勒戒後，認有繼續施用毒品之傾向，經臺灣桃園地方法院以九十二年
    度毒聲字第一五六二號裁定令入戒治處所施以強制戒治一年，並經臺灣桃園地方
    法院檢察署檢察官以九十二年度毒偵緝字第一六八號提起公訴，於九十二年十一
    月三日，經臺灣桃園地方法院以九十二年度訴字第一一四八號判處有期徒刑七月
    ，上訴至臺灣高等法院，於九十三年三月十九日經該院以九十三年度上訴字第二
    五號上訴駁回確定。其強制戒治部分，嗣經臺灣桃園地方法院以九十二年度毒聲
    字第三二五０號裁定停止戒治，所餘戒治期間，付保護管束，於九十二年十一月
    十七日停止強制戒治釋放出所，而於九十三年五月十一日保護管束期滿等情，有
    臺灣臺南地方法院檢察署刑案資料查註紀錄表及臺灣高等法院被告全國前案紀錄
    表各一份在卷可按，其於前開強制戒治執行完畢釋放後五年內，再犯毒品危害防
    制條例第十條第一項施用第一級毒品罪應堪認定。綜上所查，被告自白核與事實
    相符，本件事證明確，被告犯行堪以認定。
二、查海洛因為第一級毒品，毒品危害防制條例第二條第二項第一款定有明文。故核
    被告乙○○所為，係犯毒品危害防制條例第十條第一項之施用第一級毒品罪。其
    施用前持有第一級毒品之低度行為，為施用第一級毒品之高度行為所吸收，不另
    論罪。其先後多次施用第一級毒品之犯行，時間緊接，犯罪構成要件相同，顯係
    基於概括犯意反覆為之，為連續犯，應依刑法第五十六條之規定以一罪論，並依
    法加重其刑。爰審酌被告有如事實欄所載之前科素行，甫於九十三年五月十一日
    強制戒治付保護管束期滿，猶不知悔改，旋即於九十三年六月間某日即再犯本件
    施用第一級毒品罪，並審酌其犯罪之動機、目的、手段、所生危害、施用毒品之
    期間、智識程度、生活狀況、犯罪後坦承犯行態度良好及施用毒品自戕身心等一
    切情狀，量處如主文所示之刑，以資懲戒。按查獲之第一級毒品，不問屬於犯人
    與否，均沒收銷燬之，毒品危害防制條例第十八條第一項前段定有明文。查前開
    扣案之白色粉末二包，淨重二．四０公克（外包裝重０．四二公克），殘渣袋一
    只，重０．二一公克，經送鑑定結果，白色粉末二包含有第一級第六項毒品海洛
    因成分，確均屬第一級毒品海洛因無訛，殘渣袋一只則發現有極微量之毒品海洛
    因成分，有法務部調查局九十三年八月五日調科壹字第０８０００７９９８號鑑
    定通知書一紙附卷（詳臺灣桃園地方法院檢察署九十三年度偵字第二九五四號偵
    查卷第四四頁）可憑。是以本件扣案之第一級毒品海洛因二包淨重二．四０公克
    及殘渣袋一只上所殘留之第一級毒品海洛因，均應宣告沒收銷燬之。至扣案之第
    一級毒品海洛因外包裝二個總重０．四二公克、殘渣袋一只（固有極微量毒品殘
    留，惟並無證據證明無法析離）及注射針筒一支，業經被告於本院審理時否認為
    其所有，並供稱係其友人「陳明光」所有（詳本院卷第三七頁、第三八頁），又
    乏證據可資證明係被告所有用以供本件施用毒品所用之物或預備之物，爰不另為
    沒收之諭知。至未扣案被告用以施用第一級毒品海洛因之注射針筒，已為被告丟
    棄乙情，業據其供陳在卷（詳本院卷第三八頁），是該注射針筒既無證據足資證
    明尚存在，為免將來執行發生困難，爰不併予宣告沒收，附此敘明。
據上論斷，應依刑事訴訟法第二百九十九條第一項前段、第二百七十三條之一第一項
，毒品危害防制條例第十條第一項、第十八條第一項前段，刑法第十一條前段、第五
十六條，判決如主文。
本案經檢察官甲○○到庭執行職務。
中      華      民      國      九十三    年    十二    月    二十七    日
                                          臺灣臺南地方法院刑事第十一庭
                                              法      官  陳金虎
右正本證明與原本無異。
如不服本判決，應於判決送達後十日內，向本院提出上訴狀。
                                              書  記  官  楊建新
中      華      民      國      九十三    年    十二    月    二十八    日
附錄法條：
毒品危害防制條例第十條第一項
施用第一級毒品者，處六月以上五年以下有期徒刑。
